

Idade: 29
Estado Civil: Casada - Sem filhos
Endereço: QNL 30 Conjunto E casa 22

#### HABILIDADES

- Trabalho em equipe;
- Liderança;
- Pensamento criativo;
- Resolução de problemas;

# RAFAELA SOARES

#### ENFERMEIRA

(61)98342-0790 rafaella.barboza@hotmail.com

n Rafaela Soares Barboza

#### PERFIL PROFISSIONAL

Sou profissional da área de Enfermagem há 2 anos, possuo experiência em Enfermagem Assistencial. Sou formada em Enfermagem, cursando Pósgraduação em Centro Cirúrgico e Central de Material. No estágio passei por várias áreas dentro do hospital e estou apta a atuar em todas elas com excelência.

## EXPERIÊNCIA

#### AGAPE ASSISTÊNCIA DOMICILIAR

Enfermeira • Set 2021 – Mar 2022

Administrei medicamentos, realizei passeios matinais, fiz acompanhamentos a consultas e internações higiene corporal e bucal, troca de fraldas, realização de curativos, banho no leito e banho de aspersão, cuidados com GTT (desobstrução de via, ministração de dieta em bolus e/ou equipo), habilidade em aspiração de traqueostomia, habilidade com cuidados e manuseio do jontex/ Uripen, cuidados com oxigenioterapia cateter nasal, montagem de escala de profissionais. Entre outras atividades pertinentes ao cargo.

#### **OMNI CUIDADOS**

Enfermeira • Fev 2021-Ago 2021

Produzi de escalas de trabalho de todas as equipes de cuidadoras, administrei medicamentos, realizei higiene corporal e bucal, troca de fraldas, realização de curativos, banho no leito e banho de aspersão, cuidados com GTT (desobstrução de via, ministração de dieta em bolus e/ou equipo), habilidade em aspiração de traqueostomia, habilidade com cuidados e manuseio do jontex/ Uripen, cuidados com oxigenioterapia cateter nasal, montagem de escala de profissionais. Entre outras atividades pertinentes ao cargo.

# FORMAÇÃO ACADÊMICA

#### Graduação

Faculdade UNI LS – Centro Universitário e Escola Técnica: 2016 – 2021 Bacharelado em Enfermagem

## Pós-graduação

Faculdade Unyleya • 2023-2024

Enfermagem em Centro Cirúrgico e Central de Material